臺灣橋頭地方法院民事判決
111年度訴字第232號
原      告
即反訴被告  黃泊升  

訴訟代理人  康進益律師
            康鈺靈律師
被      告
即反訴原告  陳盛方  
訴訟代理人  顏子涵律師
被      告  陳俊中  

訴訟代理人  蔡佳燁律師
上列當事人間請求損害賠償事件，被告陳盛方並對原告提起反訴
，本院於民國111年7月26日言詞辯論終結，判決如下：   
    主  文
被告乙○○應給付原告新臺幣壹拾伍萬元，及自民國一百一十年十
二月十四日起至清償日止，按年息百分之五計算之利息。
原告其餘之訴駁回。
本訴訴訟費用由被告乙○○負擔千分之七十五，餘由原告負擔。
本判決第一項，原告得假執行；但被告乙○○如以新臺幣壹拾伍萬
元為原告預供擔保後，得免為假執行。
原告其餘假執行之聲請駁回。
反訴被告應給付反訴原告新臺幣叁拾萬元，及自民國一百一十一
年四月三十日起至清償日止，按年息百分之五計算之利息。
反訴原告其餘之訴駁回。
反訴訴訟費用由反訴被告負擔二分之一，餘由反訴原告負擔。
本判決第六項，反訴原告得假執行；但反訴被告如以新臺幣叁拾
萬元為反訴原告預供擔保，得免為假執行。
反訴原告其餘假執行之聲請駁回。    
    事實及理由
壹、本訴部分：
一、原告主張：伊與被告乙○○原為夫妻，婚後育有2子。乙○○於
    民國105年間自行決定搬回娘家居住後，伊即常常遭受乙○○
    漠視及疏離對待，乙○○自108年6月9日起常常以LINE對話向
    伊表示「不適合」、「不用勉強」等字眼，伊試圖與乙○○進
    行溝通，惟多次溝通未果，伊亦儘量配合並參與乙○○規劃之
    行程，惟乙○○仍無視伊之努力，長期對伊施以精神之冷暴力
    ，並自109年10月開始不曾主動於假日帶小孩回家，已違背
    當初乙○○自行搬回娘家居住後與伊說明假日會帶小孩回家之
    約定。伊因遭受乙○○冷暴力對待至110年初，因伊之情緒已
    達極限，且不知如何與乙○○溝通，才會情緒發言「感覺變了
    」、「我們離婚吧」、「下禮拜何時有空去戶政」等字眼，
    惟伊仍期待乙○○能回心轉意。詎伊於110年5月無預警收到乙○○之離婚聲請書，伊仍試圖與乙○○同住，並有重修舊好之意
    願，但乙○○均冷漠對待，爾後伊始發現乙○○所述僅係藉口，
    實際上乙○○與多名男性約會，除於110年8月1日與男性友人
    出雙入對，相約至高爾夫球場後，並一起逛汽車百貨店及寢
    具店，嗣伊復發現乙○○外遇被告甲○○(以下與乙○○合稱被告
    ，如單指其一，則逕稱姓名)，被告於110年8月14日至15日
    相約至臺東出遊，於8月14日在臺東富悅民宿住宿一晚後，
    翌日驅車前往臺東風景區出遊，期間被告互動相當親暱，如
    同情侶般十指交扣牽手，並且親密擁抱自拍之舉動。被告又
    於110年9月18日至19日相約至花蓮出遊，並於110年9月18日
    入住白兔先生民宿過夜，隔日亦一同出遊，互動就如情侶夫
    妻般親密。被告無視乙○○係為有配偶之人，多次相約出遊，
    且毫不避諱一同進出過夜，被告上開行為顯已逾越一般交友
    分際，破壞伊與乙○○保持婚姻共同生活圓滿、安全、幸福之
    信賴基礎，傷害伊之家庭及配偶身分法益，且情節重大，使
    伊精神上大受打擊。伊爰依民法第184條第1項後段、第185
    條第1項、第195條第1項前段及第3項等規定，請求被告連帶
    賠償伊所受非財產上損害新臺幣(下同)200萬元等語，求為
    判決：㈠被告應連帶給付原告200萬元，及自起訴狀繕本送達
    翌日起至清償日止，按年息5％計算之利息。㈡願供擔保，請
    准宣告假執行。
二、乙○○則以：伊與原告於100年10月30日結婚，並育有2子。原告於婚後忙於家族事業及加水站等業務，且假日常以出海釣魚為其休閒娛樂，鮮少撥空與伊及長子共度。且原告於105年12月次子出生前，亦未固定分擔長子之扶養費，伊因須同時負擔任職補習班之工作，及兼顧家務暨長子之照護事項，只能尋求娘家之父母親協助照顧長子。嗣次子於105年12月間出生，伊實已無力兼顧工作及照顧2名幼子，只好辭職，並攜2子搬至娘家，在伊之父母之支援協助下，提供2名幼子完善之教養照護，是伊與原告自105年12月間起已分居，僅在原告放假且未出海釣魚時，或偶爾於原告在平日晚上撥空時，始能共同相聚，伊尊重原告之生活安排及意願，仍竭力配合而未有怨言或爭執。詎原告於110年1月13日，在伊甫因身體不適而送急診診療之際，突以通訊軟體LINE向伊表示「感覺變了」，並於同年1月15日、16日及18日，告以「我們離婚吧」、「下禮拜何時有空去戶政」、「所以有要去戶政了嗎」等語，向伊提出離婚之要求。伊遽遭原告如此對待，甚感詫異及心寒，惟仍努力商議溝通，期能與原告繼續維繫婚姻關係，以避免致生不利影響於2子之成長環境，惟原告嗣以「是要有別人你才甘願？」、「我不要在（按：再）壓抑自己了」、「要我用更強烈的表態妳才肯放過我？」等激烈用語，堅持與伊離婚。伊至此仍不放棄維持與原告之婚姻，並於110年1月21日邀原告「我們找人聊一聊」（即尋求婚姻諮商等協助），原告皆以無法繼續維持婚姻回覆，而持續與伊分居，甚至連原本偶爾之相聚皆未維持，並強調「這個家過陣子我也不會呆（按：待）了」、「我自己住」、「跟妳感覺以（按：已）變」、「回不去了」、「不愛你了」，甚至於110年2月7日傳送離婚協議書電子檔予伊，並繼續以「要下個禮拜戶政？還是過完年」等對話內容，催促伊與原告離婚，並強調「團圓圍爐活動不用算我了」，而拒與伊及2子共度農曆新年。足見兩造間婚姻之圓滿與幸福，至遲於110年2月間已蕩然無存，而徒餘婚姻之名。原告所提出原證2至原證4俱為原告擅自跟蹤攝錄之照片，顯已侵害伊之隱私權，而無證據能力。伊任職於保險公司擔任行銷專員，因工作性質使然，須配合前往客戶指定之簽約時地，且往來之客戶男女皆有，皆僅止於一般商業上互動關係，原告所提原證2照片所示之時地，係伊為拜訪客戶（並非被告甲○○）洽談保單事宜，且原證2照片之地點俱為公共場所，自照片以觀，伊與客戶間之身體距離似顯較近或稍有接觸，此係因鏡頭拍攝角度之關係，伊與該名客戶間並未達親密而逾社會一般通念所能容忍之範圍。另原證3、4所示照片，僅能見出伊與甲○○於110年8月15日及同年9月18、19日係在公共場所互動，雙方間行為舉止亦僅止於一般朋友往來之情況。伊否認與甲○○間有原告所稱在富悅民宿共度一晚之情，亦無於白兔先生民宿為性行為等逾越通常男女互動之分際。縱認伊與甲○○之互動往來已侵害原告之配偶身分法益（假設語氣，伊仍否認之），因伊與原告在離婚前已長期分居，且各謀生計，僅徒有婚姻關係之名，實際上已無共營夫妻相互扶持生活之實，即難認伊之前揭行為，對原告之配偶身分法益之侵害已達情節重大之程度等語資為抗辯。並聲明：㈠原告之訴及假執行之聲請均駁回。㈡如受不利判決，被告願供擔保請准宣告免為假執行。
三、甲○○則以：伊於接獲原告提出之起訴狀繕本前，並不知悉乙○○係有配偶之人，亦不認識原告，伊於收到起訴狀繕本後，
    經詢乙○○，始知悉原告與乙○○間曾有過婚姻關係，伊並無故
    意以背於善良風俗之方式侵害原告基於配偶關係所生之身分
    法益。又原告稱其係於110年5月收到乙○○之離婚訴狀，然斯
    時伊與乙○○間並無任何逾越一般社交分際之互動，原告與乙○○間之離婚訴訟，與伊無關。又伊與乙○○間之互動僅止於一
    般朋友往來之情況，並無逾越一般社交分際之行為。原證3
    、4照片應係原告或他人長時間跟監偷拍所得，其拍攝行為
    未經伊之同意，乃係侵害伊之隱私權而取得之證據，或以不
    法方式取得之證據，應無證據能力，法院自不得採為判決依
    據。原告提出之原證2照片中之男子並非伊，另原證3、4照
    片中僅見伊與乙○○共乘一部汽車，並無原告所指稱在富悅民
    宿或白兔先生民宿共度一晚或有發生性行為之情。又被告於
    街上行走時，雖偶有牽手行為，惟細觀被告間之互動與平常
    友人並無不同，尚無其他更為親暱之行為出現，況依照片所
    示，被告所為牽手動作，並非始終為之，僅係偶發出現，尚
    未逾一般社交行為之分際，則被告縱然有偶爾之牽手行為，
    亦難認伊所為有何背於善良風俗之方法，破壞原告與乙○○婚
    姻共同生活之圓滿狀態可言等語置辯。並聲明：㈠原告之訴
    及假執行之聲請均駁回。㈡如受不利判決，被告願供擔保請
    准宣告免為假執行。
貳、反訴部分：
一、反訴原告主張：伊與反訴被告婚姻關係存續期間，反訴被告
    於108年2月至110年2月間於附表所示之日期與其他女性從事
    性交易發生性行為，已不法侵害伊基於配偶關係之身分法益
    而情節重大，伊備受精神上之痛苦，反訴被告應負損害賠償
    責任等語，爰依民法第184條第1項後段、第195條第1項前段
    及第3項等規定，求為判決：㈠反訴被告應給付反訴原告60萬
    元，及自反訴起訴狀繕本送達翌日起至清償日止，按年息5％
    計算之利息。㈡反訴原告願供擔保，請准宣告假執行。
二、反訴被告則以：伊否認有與其他女性進行性交易之行為。依經濟部商工登記資料顯示，「越好美」(登記名稱：可愛生活館)之營業項目為瘦身美容業，該店家為一般按摩店，伊只是前往按摩；另「愛戀養生館」之營業項目為按摩業，且108年4月10日已歇業，伊不可能於108年4月22日前往該店消費；又「水巷休閒SPA館」之營業項目為食品什貨、飲料零售業及飲料店，伊前往該店之消費，顯然與性交易無涉。丙○○在LINE對話中提供本院卷第81頁所示「樂樂」之照片給伊看，斯時兩人尚未交惡，私底下聊女性訊息本屬正常。另丙○○先前於106年10月至110年3月間從事賣水之行業，係由伊代墊款項盤下同行之路線，丙○○並向伊承租買水之車輛，丙○○於110年3月間表示不做時，伊要求丙○○償還上開代墊款項，及以車輛租金每月15,000元計算合計63萬元之租金，丙○○拒絕給付，是丙○○之證言係因與伊之間有金錢糾紛而對伊挾怨報復等語資為抗辯。並聲明：㈠反訴及假執行之聲請均駁回。㈡如受不利判決，反訴被告願供擔保，請准宣告免假執行 
叁、本院於111年7月26日言詞辯論期日協同兩造彙整不爭執及爭
    執事項如下：
一、不爭執事項：
    ㈠原告與乙○○於100年10月27日申請結婚登記，於同年月30日
      完成結婚登記，兩人於婚姻關係存續中育有2子，嗣於110
      年10月19日經法院調解成立離婚，同年11月23日申登。
    ㈡乙○○自105年12月間起攜2子搬離其與原告位於高雄市仁武
      區八德西路之住所，搬入娘家（即高雄市○○區○○路00號16
      樓）居住，與原告分居，乙○○於假日或平日晚間有時攜二
      子與原告共聚。
    ㈢乙○○、甲○○於110年8月14日、15日在臺東縣出遊。審訴卷
      第29頁錄影截圖所示之人分別為乙○○、甲○○，拍攝日期為
      110年8月15日，拍攝地點為址設臺東縣○○市○○路○段000號
      之富悅民宿停車場，同卷第31頁錄影截圖內容為乙○○、甲○○共乘黑色汽車離開位於臺東縣臺東市之富悅民宿。審訴
      卷第33至47頁錄影截圖所示之人分別為乙○○、甲○○兩人於
      110年8月15日在位於臺東縣之「旅，那界灣海景咖啡」、
      多良車站、風景區等地出遊。
    ㈣乙○○、甲○○於110年9月18日、19日在花蓮縣出遊。審訴卷
      第49至65頁錄影截圖所示之人分別為乙○○、甲○○，兩人於
      110年9月18日晚上9時40分許入住址設花蓮市○○街00號之
      白兔先生民宿，同年月19日上午11時27分許由甲○○駕車搭
      載乙○○離開白兔先生民宿，之後乙○○、甲○○兩人同日於花
      蓮縣街上、位於花蓮縣壽豐鄉黃金蜆的故鄉等地逛街、出
      遊。
    ㈤審訴卷第109至138頁為原告與乙○○間自110年1月12日至同
      年2 月24日之LINE對話紀錄。審訴卷第157至163頁為原告
      與乙○○間於110年6、7月間之LINE對話紀錄。
    ㈥本院卷第63至85頁為原告之LINE帳號資訊及原告與丙○○間
      之LINE對話紀錄。
二、爭執事項：
    ㈠本訴部分：
      ⒈甲○○在原告提起本訴之前是否知悉乙○○為有配偶之人？
      ⒉原告主張被告共同侵害原告基於配偶關係之身分法益，
        且情節重大，請求被告連帶賠償慰撫金200萬元，有無
        理由？
    ㈡反訴部分：
      反訴原告主張反訴被告侵害其基於配偶關係之身分法益，
      且情節重大，請求反訴被告賠償慰撫金60萬元，有無理由
      ？
肆、得心證之理由：
一、本訴部分：
    ㈠甲○○在原告提起本訴之前是否知悉乙○○為有配偶之人？
　　　⒈按民法第195條第3項及第1項之侵害配偶關係之身分法益
        ，仍應以行人有故意為要件，此從該條文之規範目的係
        在保障婚姻關係忠實義務，並對照民法第184條第1 項
        後段「故意以背於善良風俗之方法加損害於他人者」之
        規定即明。故本條所稱損害賠償之要件，仍應以行為人
        對被害人之婚姻關係存在有認知為要件。
　　  ⒉甲○○抗辯其於接獲本件訴訟之起訴狀繕本前，不知乙○○
        與原告間曾有婚姻關係存在等語；原告則主張：陳俊中
        明知乙○○已對原告提出離婚訴訟，竟仍在訴訟期間內相
        約出遊並過夜；惟被告交往甚密，且原告與乙○○間育有
        子女，甲○○自有諸多機會求證乙○○是否有配偶，且投宿
        旅館時，當乙○○出示身分證給旅館人員查驗，甲○○亦有
        機會可以看到乙○○之身分證，或私下相聚時光亦有諸多
        機會向乙○○索要身分證，或了解其確有子女之情事，也
        有甚多機會時間可看到或知悉乙○○尚未離婚之事實等語
        。查甲○○陳稱因乙○○從事保險業，其約於110年年中因
        工作上需要投保，與乙○○接洽保險事務，因而認識乙○○
        ；其於收到本件訴訟之起訴狀繕本前，不知乙○○育有二
        子，其未曾詢問過乙○○婚姻狀況，也不知悉乙○○之婚姻
        狀況等語(本院卷第165、167頁)。又乙○○自105年12月
        間起攜2子搬離其與原告位於高雄市仁武區八德西路之
        住所，搬入娘家居住一節，為兩造所不爭執。乙○○雖與
        2子同住娘家，然並無證據證明甲○○曾至該處接送乙○○
        ，或在乙○○之娘家見到乙○○之2子，且一般男女交往均
        以信任為基礎，甲○○與乙○○並非舊識，本不知乙○○之婚
        姻狀況，亦無從向他人查證，基於對女方之尊重，實難
        期待甲○○應要求乙○○應拿出身分證供其檢查，且乙○○於
        投宿富悅民宿或白兔先生民宿時，係將身分證交予民宿
        人員核對身分，並非交予甲○○，甲○○亦無可能因此得以
        查看乙○○之身分證，是原告以此為由主張甲○○應知悉乙○○係有配偶之人等語，委無足採。從而，原告主張甲○○
        知悉乙○○有婚姻關係存在，而仍與乙○○交往、出遊及發
        生性行為等語，本院尚難認其已盡舉證責任而得為其有
        利之認定，是甲○○抗辯其於收到原告提出之起訴狀繕本
        前並不知悉乙○○與原告間曾有婚姻關係存在等語，應可
        採信。是以，原告請求甲○○賠償其基於配偶關係之身分
        法益受侵害之損害賠償，顯乏所據，而無理由。
    ㈡原告主張被告共同侵害原告基於配偶關係之身分法益，且
      情節重大，請求被告連帶賠償慰撫金200萬元，有無理由
      ？
　　　⒈如前所述，甲○○不知乙○○與原告間之婚姻關係，是原告請求甲○○賠償其基於配偶關係之身分法益受侵害之損害賠償一節，核屬無據。本院以下僅就原告對乙○○所為之損害賠償請求，是否有理由部分加以論敘。 
　　　⒉按民事訴訟之目的旨在解決紛爭，維持私法秩序之和平
        及確認並實現當事人間實體上之權利義務，為達此目的
        ，有賴發現真實，與促進訴訟。惟為發現真實所採行之
        手段，仍應受諸如誠信原則、正當程序、憲法權利保障
        及預防理論等法理制約。又民事訴訟之目的與刑事訴訟
        之目的不同，民事訴訟法並未如刑事訴訟法對證據能力
        設有規定，就違法收集之證據，在民事訴訟法上究竟有
        無證據能力？尚乏明文規範，自應權衡民事訴訟之目的
        及上述法理，從發現真實與促進訴訟之必要性、違法取
        得證據所侵害法益之輕重、及防止誘發違法收集證據之
        利益（即預防理論）等加以衡量，非可一概否認其證據
        能力。苟欲否定其證據能力，自須以該違法收集之證據
        ，係以限制他人精神或身體自由等侵害人格權之方法、
        顯著違反社會道德之手段、嚴重侵害社會法益或所違背
        之法規旨在保護重大法益或該違背行為之態樣違反公序
        良俗者，始足當之（最高法院104年度台上字第1455號
        判決意旨參照）。次按訴訟權之保障與隱私權之保護，
        兩者有發生衝突可能，如因侵害隱私權而取得之證據，
        或以不法方式取得之證據，法院應否以欠缺證據能力，
        予以排除問題。在民刑事訴訟程序應以分別看待，持不
        同之審查標準。民事訴訟程序，對立之兩造立於公平地
        位，於法院面前為權利之主張與防禦，證據之取得與提
        出，並無刑事訴訟中兩造不對等可能造成之弊端，因此
        證據能力之審查密度，應採較寬鬆態度，非有重大不法
        情事不應以證據能力欠缺為由，為證據排除法則之援用
        。依社會現實情況，妨害他人婚姻權益之不法行為，常
        以隱密方式為之，被害人舉證不易。在此前提下，當不
        法行為人之隱私權與被害人之訴訟權發生衝突時，兩者
        間應為一定程度之調整。以侵害隱私權之方式而取得之
        證據排除方面，即應視證據之取得，是否符合比例原則
        以定。亦即對於違反實體法所取得之證據應否禁止於訴
        訟程序中被利用，應探求被違反之法規範所欲保護之法
        益，及違法取證者於訴訟上利用該證據之程序利益，加
        以權衡後決定之。若依利益權衡，認為證據利用具有正
        當化基礎者（如正當防衛、緊急避難或真實發現之舉證
        利益顯然重大），則應認該項證據得以被利用。經查，
        原告所提出原證2至4號之照片（審訴卷第21至65頁），
        其蒐證之過程本屬不易，客觀上實難求原告須另採其他
        方式加以取證，又原告亦未採行任何強暴、脅迫或其他
        相類方式，是原告蒐集上開證據之方式，即係合法且必
        要，自屬正當權利之合法行使。又乙○○對於上開證據形
        式之真正，亦具狀陳稱不爭執（審訴卷第107頁），本
        院爰認原告所提上開證據之取得方式，就訴訟權之保障
        與隱私權之維護，已符比例原則，應堪為本件認定事實
        之證據。是乙○○抗辯原告所提上開證據皆屬不法取得之
        證據，應予排除等語，核無足採。
　　　⒊復按因故意或過失，不法侵害他人之權利者，負損害賠
        償責任；故意以背於善良風俗之方法，加損害於他人者
        ，亦同。又不法侵害他人之身體、健康、名譽、自由、
        信用、隱私、貞操，或不法侵害其他人格法益而情節重
        大者，被害人雖非財產上之損害，亦得請求賠償相當之
        金額。此項規定，於不法侵害他人基於父、母、子、女
        或配偶關係之身分法益而情節重大者，準用之。民法第
        184條第1項、195條第1項前段、第3項分別定有明文。
        再者，婚姻係以夫妻之共同生活為目的，配偶應互相協
        力保持其共同生活之圓滿安全及幸福，而夫妻互守誠實
        ，係為確保其共同生活之圓滿安全及幸福之必要條件，
        故應解為配偶因婚姻契約而互負誠實之義務，配偶之一
        方行為不誠實，破壞共同生活之圓滿安全及幸福者，即
        為違反因婚姻契約之義務而侵害他方之權利（最高法院
        55年台上字第2053號裁判意旨參照）。申言之，侵害配
        偶權之行為，並不以通姦行為為限，倘夫妻任一方與他
        人間有逾越普通朋友分際之不正常往來，其行為逾社會
        一般通念所能容忍之範圍，已達破壞婚姻共同生活之圓
        滿安全及幸福之程度，即足當之，倘其情節重大，行為
        人即應依上開規定，對被害人負非財產上即精神慰撫金
        之損害賠償責任。
　　　⒋查乙○○、甲○○於110年8月14日、15日在臺東縣出遊。審
        訴卷第29頁錄影截圖所示之人分別為乙○○、甲○○，拍攝
        日期為110年8月15日，拍攝地點為址設臺東縣○○市○○路
        ○段000號之富悅民宿停車場，同卷第31頁錄影截圖內容
        為乙○○、甲○○共乘黑色汽車離開位於臺東縣臺東市之富
        悅民宿。審訴卷第33至47頁錄影截圖所示之人分別為乙○○、甲○○兩人於110年8月15日在位於臺東縣之「旅，那
        界灣海景咖啡」、多良車站、風景區等地出遊；乙○○、
        甲○○於110年9月18日、19日在花蓮縣出遊。審訴卷第49
        至65頁錄影截圖所示之人分別為乙○○、甲○○，兩人於11
        0年9月18日晚上9時40分許入住址設花蓮市○○街00號之
        白兔先生民宿，同年月19日上午11時27分許由甲○○駕車
        搭載乙○○離開白兔先生民宿，之後乙○○、甲○○兩人同日
        於花蓮縣街上、位於花蓮縣壽豐鄉黃金蜆的故鄉等地逛
        街、出遊等情，為兩造所不爭執，復有原告提出之照片
        為證(審訴卷29至65頁)。觀諸被告於臺東、花蓮出遊之
        照片中曾親密牽手、挽手臂，有該等照片在卷可稽（審
        訴卷第39、41、47、59、61、63、65頁），乙○○固辯稱
        其與甲○○間之行為舉止亦僅止於一般朋友往來之情況等
        語，惟衡諸常情，一般異性朋友間之社交禮儀，絕無以
        十指緊扣、挽手之親密方式為之，上揭情事顯已逾越一
        般常情可接受之合理程度，客觀上足以使人認定乙○○與
        甲○○確有相當親密程度之男女交往關係甚明。是乙○○前
        開所辯，要與常情不符，顯難置信。從而，原告以乙○○
        之前揭行為，造成原告精神上受有痛苦，對其於配偶關
        係之身分法益所造成之侵害情節重大，爰依民法第184
        條第1項後段、第195條第3項規定，請求乙○○賠償其所
        受非財產上之損害，即屬有理由，應予准許。
　　　⒌至於原告以乙○○於110年8月1日與男性友人出雙入對相約至高爾夫球場後，並一起逛汽車百貨店及寢具店；被告於110年8月14日在富悅民宿過夜及發生性行為，嗣於110年9月18日在白兔先生民宿過夜及發生性行為為由，主張乙○○有侵害原告基於配偶關係之身分法益等節，觀諸原告所提出乙○○於110年8月1日與男性友人互動之照片(審訴卷第21至27頁)，乙○○與該男性友人並無任何肢體上之接觸，縱乙○○曾有將其頭部傾向該男性友人之方向，然乙○○僅係為觀看該男性友人手上之手機畫面而低頭朝向手機，自無從以前揭照片逕認原告上開主張為真實。另原告主張被告於上揭時地過夜及發生性行為一節，被告抗辯其二人在富悅民宿、白兔先生民宿係訂兩個房間，並未同房，亦無發生性行為等語，原告就此部分主張，依其所提出之證據即原證3至4號照片不足以證明被告同在一房過夜，且有發生性行為，是原告此部分主張，難認屬實。
　　　⒍再按非財產上損害賠償之數額是否相當，應以實際加害
        情形與其名譽影響是否重大，及被害者之身分地位與加
        害人經濟狀況等關係定之。又慰藉金之賠償須以人格權
        遭遇侵害，使精神上受有痛苦為必要，其核給之標準固
        與財產上損害之計算不同，然非不可斟酌雙方身分資力
        與加害程度，及其他各種情形核定相當之數額。經查，
        原告自陳係高職夜間部畢業，每月收入約35,000元等語
        (本院卷第117頁)，名下有房屋、土地及汽車；乙○○自
        陳係大學畢業，先前曾任職補習班，擔任行政人員及課
        輔老師，自109年10月起迄今任職保險公司，每月所得
        約3萬至4萬元，其財產有普通重型機車1部等語（本院
        卷第61頁），為兩造各自陳明，並有稅務電子閘門財產
        所得調件明細表附卷可憑（置審訴卷證物存置袋）。本
        院爰審酌乙○○之加害行為態樣所致原告精神上受有之痛
        苦程度、兩造之前揭身分、地位、經濟能力等一切情狀
        ，認原告對乙○○所為慰撫金之請求以15萬元為適當，原
        告逾此部分之請求金額為無理由，不應准許。
二、反訴部分：
　　㈠反訴原告主張反訴被告於附表所示之日期與其他女性從事
      性交易等情，業據提出反訴被告與證人丙○○間之LINE對話
      內容為證（本院卷第65至85頁），並經丙○○到庭證述綦詳
      （本院卷第95至105頁），堪認反訴原告上開主張為可採
      。再觀諸丙○○於110年2月24日以LINE通訊軟體傳送暱稱「
      樂樂」之女子之網頁截圖予反訴被告時，同時詢問反訴被
      告：「之前找多少」等語，反訴被告答覆：「22」、「現
      在有嗎？」「可衝嗎？哈哈」等語，丙○○則答稱：「我問
      問」，並詢問：「你要幾分」等語，反訴被告則答以：「
      50」、「才夠」等語(本院卷第77至83頁)，佐以上開「樂
      樂」之網頁截圖中「樂樂」身著情趣裝扮，並於網頁上標
      示其身高、體重、罩杯，記載其基本服務項目為「殘廢澡
      」、「按摩」、「小親親」、「水中簫」，收費方案為「
      30分/1S/2500社2300(會員價)」、「50分/1S/2900社2700
      (會員價)」，並記載「禁入珠、酒客、皮膚異常、錄影拍
      照……」等語，反訴被告與丙○○間於110年2月24日之LINE對
      話內容則係就當時有無人可提供性交易服務、交易金額及
      反訴被告所需之交易時長一問一答，足徵反訴被告確係透
      過丙○○協助其安排與其他女性進行性交易，上開對話內容
      已非屬一般友人間開玩笑之詞，是反訴被告辯稱此為其與
      丙○○尚未交惡時，私底下聊女性訊息之正常對話等語，不
      足採信。
　  ㈡反訴被告另抗辯丙○○先前於106年10月至110年3月間從事賣
      水之行業，係由其為丙○○代墊款項盤下同行之路線，丙○○
      並向其承租賣水車輛，丙○○於110年3月間表示不做時，其
      要求丙○○償還上開代墊款項，及賣水車量以每月15,000元
      計算合計63萬元之租金，丙○○拒絕給付，丙○○之證言係因
      與其之間有金錢糾紛，而對其挾怨報復等語。查丙○○於本
      院111年6月23日言詞辯論期日就反訴被告有無與其他女性
      從事性交易行為一節作證完畢後，反訴被告訴訟代理人始
      表示要對丙○○補充詢問有關丙○○使用反訴被告之賣水車輛
      等問題，並陳稱：證人丙○○在110年4月份的時候總共使用
      反訴被告的車去經營加水事業，共42個月，使用車子的費
      用以每月15,000元計算，總共63萬元，雙方沒有結算，證
      人丙○○也沒有給反訴被告，反訴被告當時在仁武區八德一
      路的虹瑞企業行有向丙○○說要結算使用車子的錢（當時還
      沒有結算出具體金額），所以沒有向丙○○講金額。(問：
      當時反訴被告有無跟證人丙○○因上開款項發生衝突？)沒
      有，但證人沒有理會反訴被告要結算車錢的要求就走了等
      語，丙○○並證稱：反訴被告並沒有在110年4月在虹瑞企業
      行有要跟我結算使用加水車的錢，我確實是有用反訴被告
      的車子，我在110年4 月離開時有在仁武區八德一路租用
      的停車場拿現金25萬元給反訴被告了，虹瑞企業行是反訴
      被告他們家的公司，我拿錢的地點只是反訴被告他承租的
      停車場，該處是不是虹瑞企業行，我不清楚：(問：請問
      在你所述於110年4月交給反訴被告現金25萬元以後迄今，
      反訴被告有沒有跟你要用加水車的錢？)沒有。反訴被告
      是在110年1月要跟乙○○離婚的時候有跟我要用加水車的錢
      ，所以我在110年4月給了25萬元。反訴被告在110年1月開
      口跟我要100萬元，一輛貨車一個月賺30,000元至35,000
      元左右，一個月車錢就要15,000元，說不過去，反訴被告
      當時開口跟我要100萬元時，並沒有跟我說一個月是用15,
      000元在計算(問：你在110年4月份拿25萬元給反訴被告時
      ，他有無說什麼？)沒有，我們當時雙方很和氣的，我就
      走了，也沒有跟我說錢不夠等語(本院卷第107至109頁)，
      足認迄至丙○○於111年6月23日到庭作證之前，反訴被告與
      丙○○並無因反訴被告上開所指之代墊款項及賣水車輛之租
      金償還事宜發生衝突，自難認丙○○所為之證言，係因與反
      訴被告間有金錢糾紛，對反訴被告挾怨報復，而對其為不
      利之證言。另從事性交易為不法之行為，自無可能於商業
      登記之營業項目明白登載性交易為營業項目，是反訴被告
      抗辯「越好美」(登記名稱：可愛生活館)之營業項目為瘦
      身美容業，該店家為一般按摩店，其只是前往按摩；另「
      愛戀養生館」之營業項目為按摩業，且108年4月10日已歇
      業，其不可能於108年4月22日前往該店消費；又「水巷休
      閒SPA館」之營業項目為食品什貨、飲料零售業及飲料店
      ，其前往該店之消費，顯然與性交易無涉等語，無從憑此
      為有利反訴被告之認定。
　　㈢依上說明，反訴被告於如附表所示日期與其他女性從事性
      交易行為，侵害反訴原告基於與反訴被告間之配偶關係所
      生身分法益且情節重大，反訴原告自因此受有精神上之痛
      哭。從而，本院審酌前揭所述反訴原告、反訴被告之學經
      歷、財產及所得資料，兼衡反訴被告之加害行為態樣、加
      害行為次數，反訴原告所受精神上痛苦之程度、兩造之身
      分、地位、經濟能力等一切情狀，認反訴原告得請求反訴
      被告賠償之精神慰撫金以30萬元為適當，逾此範圍之金額
      為無理由，應予駁回。
伍、末按給付無確定期限者，債務人於債權人得請求給付時，經
    其催告而未為給付，自受催告時起，負遲延責任。其經債權
    人起訴而送達訴狀者，與催告有同一之效力；遲延之債務，
    以支付金錢為標的者，債權人得請求依法定利率計算之遲延
    利息，民法第229條第2項、第233條第1項前段分別定有明文
    。又應付利息之債務，其利率未經約定，亦無法律可據者，
    週年利率為5％，亦為同法第203條所明定。綜上所述，本訴
    原告依侵權行為法律關係，請求乙○○應給付15萬元，及自起
    訴狀繕本送達翌日即110年12月14日(審訴卷第91頁)起至清
    償日止，按年息5％計算之利息，為有理由，應予准許；逾此
    範圍之請求，為無理由，應予駁回。另反訴原告依侵權行為
    法律關係，請求反訴被告應給付30萬元，及自反訴起訴暨答
    辯㈡狀繕本送達翌日即111年4月30日(本院卷第39頁)起至清
    償日止，按年息5％計算之利息，為有理由，應予准許；反訴
    原告逾此部分之請求，為無理由，應予駁回。
陸、本件本訴原告、反訴原告各自勝訴部分，即命乙○○、反訴被
    告給付之金額未逾50萬元，依民事訴訟法第389條第1項第5
    款規定，應依職權宣告假執行，本訴原告、反訴原告雖陳明
    願供擔保請准宣告假執行，僅係促使法院職權發動，並無准
    駁之必要。另乙○○、反訴被告各自陳明願供擔保請准免為假
    執行，經核於法並無不合，爰酌定相當之擔保金額，准許之
    。至本訴原告所提本訴敗訴部分及反訴原告所提反訴敗訴部
    分，其假執行之聲請皆已失其依據，應併予駁回之。
柒、本件事證已臻明確，兩造其餘攻擊防禦方法及所提證據，經
    本院審酌後認均不足以影響本判決之結果，爰不逐一論敘。
捌、據上論結，本件原告之訴為一部有理由，一部無理由，反訴
    原告之訴為一部有理由，一部無理由，依民事訴訟法第389
    條第1項第3項、第392條、第79條、第85條第1 項，判決如
    主文。
中　　華　　民　　國　　111 　年　　8 　　月　　22　　日
                  民事第二庭法　官　許慧如
附表：
編號 反訴原告主張反訴被告所為性交易之行為 1 反訴被告於108年2月8日與代號16之性工作者進行半小時之性交易行為。 2 反訴被告於108年4月22日與代號89之性工作者進行性交易行為。 3 反訴被告於109年1月26日與代號16之性工作者進行性交易行為。 4 反訴被告於109年12月1日在水巷休閒SPA會館與其他女性從事性交易行為。 5 反訴被告於110年2月24日與暱稱「樂樂」之女子進行50分鐘之性交易行為。 
以上正本係照原本作成。
如對本判決上訴，須於判決送達後20日內向本院提出上訴狀。如
委任律師提起上訴者，應一併繳納上訴審裁判費。
中　　華　　民　　國　　111 　年　　8 　　月　　22　　日
                            書記官　方柔尹